---
title: "Introduction to qGSEA"
author: "Zhuoer Dong"
date: "`r Sys.Date()`"
output: prettydoc::html_pretty
vignette: >
  %\VignetteIndexEntry{Introduction to qGSEA}
  %\VignetteEngine{knitr::rmarkdown}
  %\VignetteEncoding{UTF-8}
---

```{r setup, include = FALSE}
knitr::opts_chunk$set(collapse = TRUE, comment = "#>")
```

```{r}
library(qGSEA)
```


# quick start

1. Shiny App ^[you have run the app on your local computer since it needs to read/write local files]

```r
shiny::runApp(system.file('shiny/app.R', package = 'qGSEA'))
```

2. command line

refer to examples of `make_gsea_input()`

3. GSEA 下载

进入 [GSEA官方下载页面](http://software.broadinstitute.org/gsea/downloads.jsp) ^[需要输入邮箱登入方可进入] ，在 `Software` tab下载"javaGSEA Java Jar file"， 在 `MSigDB` tab 下载想要分析的 gene set collections (`.gmt`文件)，最常用的是 `h.all.v6.1.symbols.gmt`

# package structure

http://software.broadinstitute.org/cancer/software/gsea/wiki/index.php/Data_formats


1. expression data .txt file

raw data -> `matrix`: `rGEO::read_gse_matrix()`
`matrix` -> `.txt`:   `write_txt()`
`matrix` <- `.txt`:   `read_txt()`

2. 


3. 























